臺灣桃園地方法院刑事判決　　　　　　 96年度易緝字第119號
公　訴　人　臺灣桃園地方法院檢察署檢察官
被　　　告　甲○○
上列被告因毒品危害防制條例案件，經檢察官提起公訴（95年度
毒偵字第3567號），被告於準備程序進行中為有罪之陳述，經本
院合議庭裁定由受命法官獨任進行簡式審判程序後，聲請改依協
商程序而為判決，本院判決如下：
    主      文
甲○○連續施用第二級毒品，累犯，處有期徒刑陸月，如易科罰
金，以銀元佰元即新臺幣玖佰元折算壹日。扣案之甲基安非他
命壹包（驗餘含包袋重貳點肆貳公克）沒收銷燬之。
    事實及理由
一、本件被告甲○○所犯係死刑、無期徒刑或最輕本刑為3 年以
    上有期徒刑以外之罪，其於準備程序中就被訴事實為有罪之
    陳述，經本院告知簡式審判程序之旨，並聽取公訴人、被告
    之意見後，爰依刑事訴訟法第273條之1 第1項規定合議裁定
    由受命法官獨任進行簡式審判程序。
二、甲○○前於民國88年間因施用毒品案件，經臺灣苗栗地方法
    院裁定送觀察勒戒，復於90年間、91年間再犯施用毒品案件
    ，經本院本院裁定送觀察勒戒及強制戒治，於92年1 月22日
    裁定停止戒治，所餘戒治期間付保護管束，嗣於92年7 月25
    日保護管束期間屆滿視為執行完畢；另其因前揭91年間之施
    用毒品案件，經本院判處有期徒刑4月確定，甫於93年3月31
    日執行完畢。猶不知悔改，於上開強制戒治執行完畢釋放併
    91年間最後一次施用毒品後5 年內，再基於施用第二級甲基
    安非他命（起訴書誤繕為安非他命，應予更正）之概括犯意
    ，自95年1月初某日至同年6月30日中午12時10分許為警採尿
    前96小時內之某時刻（不含為警查獲至採尿前之時間），在
    桃園縣蘆竹鄉南崁地區及大溪鎮某工地內，以將甲基安非他
    命置於吸食器內點火燒烤，俾吸食其煙氣之方式，連續施用
    甲基安非他命各1次。嗣於96年6月30日上午11時30分許，在
    桃園縣中壢市○○路133 巷52號前，遇警盤查身分，其於犯
    罪被發覺前主動將其置於上衣口袋內之甲基安非他命1 包（
    驗餘含包裝袋重0.242 公克）交予警員，自首而願接受裁判
    ，因而扣得前開甲基安非他命1 包。案經桃園縣政府警察局
    中壢分局報請臺灣桃園地方法院檢察署檢察官偵查起訴。
三、證據名稱：
    (一)被告甲○○之自白。
    (二)臺灣檢驗科技股份有限公司95年7月24日CH/2006/70356號
      濫用藥物尿液檢驗報告、被採尿人姓名編號對照表暨檢體
      監管紀錄表、衛生署管制藥品管理局96年11月14日管檢字
      第0960011447號鑑定書、所有人任意提出或交付之物予以
      扣押之扣押筆錄各1份附卷足憑。
    (三)扣案之甲基安非他命1包（驗餘含包裝袋重0.242公克）可
      稽。
四、本件經檢察官與被告於審判外達成協商之合意且被告已認罪
    ，其合意內容為：就其連續施用第二級毒品罪，被告願受科
    刑範圍為有期徒刑6 月。經查，上揭協商合意並無刑事訴訟
    法第455條之4 第1項所列情形之一，檢察官聲請改依協商程
    序而為判決，核無不合，本院爰不經言詞辯論，於協商合意
    範圍內為協商判決，先予敘明。
五、扣案之結晶1包（驗餘含包裝袋重0.242公克），經送衛生署
    管制藥品管理局鑑定結果，確檢驗出有毒品甲基安非他命之
    成分無訛，此有該局96年11月14日管檢字第0960011447號鑑
    定書1 份在卷可稽，核屬查獲之第二級毒品無誤。雖鑑定機
    關於鑑定時，已將甲基安非他命與包裝袋分別秤重，然鑑定
    機關鑑驗毒品秤重主要係以傾倒，必要時亦會輔以刮杓刮取
    之方式，儘可能將原送驗包裝袋內毒品與包裝袋分離後各別
    秤重，所得毒品重量稱為淨重，包裝袋重量則以空包裝重稱
    之，然無論依上述何種方式分離，原送驗包裝袋內均仍會有
    微量毒品成分殘留等情，此亦有法務部調查局93年11月16日
    調科壹字第09362396550 號函述可參，足認前開包裝袋未與
    毒品完全析離，就該毒品與包裝袋，均應依毒品危害防制條
    例第18條第1項前段規定，宣告沒收銷燬之。
六、按中華民國九十六年罪犯減刑條例施行前，經通緝而未於96
    年12月31日以前自動歸案接受偵查、審判或執行者，不得依
    本條例減刑，該條例第5 條定有明文。本件被告犯罪時間固
    在96年4月24日以前，所犯為毒品危害防制條例第10條第2項
    之罪，合於減刑條件，與中華民國九十六年罪犯減刑條例第
    2條第1項第3 款規定相符，惟被告於該條例96年7 月16日施
    行前之95年12月22日已經本院通緝，嗣於96年10月27日始緝
    獲到案，核有該條例第5 條所訂不得減刑之情事，爰不予為
    減刑之諭知，併此敘明。
七、附記事項：
    查被告行為後刑法及刑法施行法部分條文業於94年2月2日修
    正公布，95年7月1日施行，修正後刑法第2條第1項之規定，
    係規範行為後法律變更所生新舊法律比較適用之準據法，於
    修正後刑法施行後，應適用修正後刑法第2條第1項規定之從
    舊從輕原則為比較，應適用最有利於行為人之法律。又刑法
    第56條關於連續犯之規定業已刪除，除法理上合於接續犯、
    包括一罪之情形仍可認為構成單一之犯罪外，其於數犯罪行
    為之情形，即應依刑法第51條之規定予以分論併罰，此刪除
    雖非犯罪構成要件之變更，但顯已影響行為人刑罰之法律效
    果，自屬法律有變更；而修正前刑法連續犯以一罪論但得加
    重其刑至二分之一，則被告自95年1月初某日至同年6月30日
    中午12時10分許為警採尿前96小時內之某時刻（不含為警查
    獲至採尿前之時間）所犯施用第二級毒品各罪，本得就所犯
    連續數行為之同一罪名論以一罪，然依修正後刑法應併合處
    罰，自以行為時法有利於被告，自應適用行為時法。另刑法
    第41條就易科罰金之折算標準部分業已修正，修正前刑法第
    41條第1項前段規定得以銀元1元以上銀元3元以下折算1日，
    並依修正前罰金罰鍰提高標準條例第2條規定提高100倍，折
    算新臺幣為300元以上900元以下折算1 日，然修正後刑法第
    41條第1項前段則以1,000元、2,000元或3,000元折算1 日，
    比較行為時法與裁判時法，因修正之易科罰金折算標準以行
    為時法有利於被告，亦應適用行為時法。復刑法第62條關於
    自首減輕其刑之規定，原規定為必減輕其刑，變更為得減輕
    其刑，亦屬科刑規範事項之變更，比較行為時法與裁判時法
    ，因修正之自首規定以行為時法有利於被告，仍應適用行為
    時法。是經上揭比較新、舊法，因修正後規定並未較有利於
    行為人，則應依修正後刑法第2條第1項前段規定，適用行為
    時之法律。至於刑法第47條累犯之規定，雖有修正，惟本件
    被告不論依修正前、後之規定均構成累犯，即無比較適用之
    問題，應依一般法律適用之原則，適用裁判時法，附此敘明
    。
八、應適用之法條：刑事訴訟法第273條之1第1 項、第455條之4
    第2項、第455條之8 ，毒品危害防制條例第10條第2 項、第
    18條第1項前段，刑法第2條第1項前段、第11條、第47條第1
    項，修正前刑法第56條、第41條第1 項前段、第62條前段，
    修正前罰金提高罰鍰標準條例第2條。
九、協商判決除有刑事訴訟法第455條之4第1項第1款於本訊問程
    序終結前，被告撤銷協商合意或檢察官撤回協商聲請者；第
    2款被告協商之意思非出於自由意志者；第4款被告所犯之罪
    非同法第455條之2第1項所定得以協商判決者；第6款被告有
    其他較重之裁判上一罪之犯罪事實者；第7 款法院認應諭知
    免刑或免訴、不受理者情形之一，及違反同條第2 項法院應
    於協商合意範圍內為判決；法院為協商判決所科之刑，以宣
    告緩刑或2 年以下有期徒刑、拘役或罰金為限之規定者外，
    不得上訴。
十、如不服本判決而符合前述得上訴之情形，應於判決送達後10
    日內向本院提出上訴狀（應附繕本），其未敘述上訴理由者
    ，應於上訴期間屆滿後20日內補提理由書狀於本院，上訴於
    臺灣高等法院。
中　　華　　民　　國　　96　　年　　12　　月　　10　　日
                  刑事第六庭    法  官  黃翊哲
以上正本證明與原本無異。
　　　　　　　　　　　　　　　  書記官　劉霜潔
中　　華　　民　　國　　96　　年　　12 　　月　 10　　日
附錄本判決論罪科刑法條：毒品危害防制條例第10條第2項
施用第二級毒品者，處3年以下有期徒刑。
